# 请教陈版主，关于建筑行业新收入准则的问题

提问人：alex 肥娃 时间：2021-05-24 15:47:44
请教陈版，我司为建筑公司，按时段确认收入，现有以下几个问题需请教您：
1 、我司预收工程款：是合同结算-价款结算来核算 还是用合同负债来核算呢？
2 、质保金核算：是期末以合同结算余额转入应收账款呢，还是确认合同资产到期转入应收账款呢？

回答人：chenyiwei
1 、根据新收入准则应用指南，会计科目设置可以设置“合同结算”科目和相应的“价款结算”等明细科目。报表列报时将贷方余额列报为合同负债；也可以在设置会计科目时直接设置“合同负债”科目。可以根据企业实际情况，如规模、会计基础工作水平和规范要求等因素考虑如何设置。
2 、按照目前做法，应当是确认合同资产到期转入应收账款。